# 求助陈版：不饱和生产状态下成本核算

提问人：mayleee12 审计 时间：2023-05-12 09:12:28
求助陈版：被审单位拟进行IPO申报，主要为定制化产品非批量化。由于公司订单交付存在周期性，存在不饱和的生产状态。在不饱和状态下，存在1-2月的时间内只生产1-2台定制化的机器，此时参与到生产的工人非全部，人员人工、折旧摊销等固定费用依旧发生。如果全部在1-2台机器内分摊全部固定人工、制费，会导致单台机器的成本过高。目前公司的解决方式是：不饱和状态下，参与生产的人员在系统内依据订单转换的工单报工，不参与生产的生产人员不在系统内报工，同时每月生产经理会统计一版所有生产人员的实际工时，人力据此计算基础工资加绩效，按照生产经理统计的工时及人力计算的工资计算出实际小时工资，依此单位人工成本乘以系统内每个工单上的参与生产的员工工时数作为产品的人工成本，人力计算的工资超过该部分的作为管理费用核算，不计入产品成本。
请问陈版： 1 、该公司的成本核算是否准确且符合IPO审核要求？将生产人员工资计入管理费用核算是否合理？ 2 、根据瑞华研究问题1-5-2（生产不饱和期固定费用分摊的问题），问题中解决的是批量化、标准化产品生产的成本核算流程，能否适用被审单位定制化的小批量的成本核算中呢？ 3 、如果以上方案均不合理，请问陈版有合理的解决方案吗？

回答人：chenyiwei
参照四部委 2022 年年报工作通知中对于停工期间相关费用的处理原则，在生产不饱和期内，事实上处于闲置状态的生产人员的工资，也应计入营业成本，但不是通过产品成本核算系统，而是在算出这部分人工成本金额后直接借记营业成本。
瑞华研究问题1-5-2（生产不饱和期固定费用分摊的问题）中的处理原则，本问题也可以参照。